臺灣高雄地方法院刑事判決　　　　　　　 96年度訴字第936號
公　訴　人　臺灣高雄地方法院檢察署檢察官
被　　　告　己○○
上列被告因搶奪等案件，經檢察官提起公訴（96年度偵字第2055
號、96年度偵字第4955號），嗣因被告於準備程序中，就被訴事
實均為有罪之陳述，經詢問檢察官、被告意見後，合議庭乃裁定
由受命法官獨任改行簡式審判程序判決如下：
    主  文
己○○因搶奪等陸罪，所處各如附表所載之刑，應執行有期徒刑
參年。
    事  實
一、己○○於民國95年8 月3 日21時14分許，在臺中市○○區○○路四段840 號，以所有行動電話電池沒電，須撥打電話為
    由，向乙○○借得LG牌行動電話1 具（型號KG800 ，序號00
    0000000000000 號）後，竟變易持有為所有意思，將之據為
    己用。
二、己○○另基於搶奪之犯意，為下列行為:
  (一)95年12月14日19時30分許，己○○前往高雄市苓雅區○○○
    路112 號「全虹通訊行三多店」，向店員甲○○佯稱欲購買
    三星牌E908型中古行動電話，且要求甲○○出示真品，但為
    甲○○所拒，己○○即表示先至他店詢問價格後，再做決定
    ，並離去。嗣於同日20時30分許，己○○復返回「全虹通訊
    行」，除要求看真品外，且表示要比較E908（序號00000000
    0000 000號）與D908（序號000000000000000 號）兩型號之
    畫素與價格，甲○○遂取出上開行動電話供己○○觀看、比
    較。同日21時2 分許，甲○○一面接聽其他電話，一面監看
    己○○之行徑時，己○○見機不可失，遂乘甲○○不及防備
    之際，持該行動電話奪門而出，得手後，於95年12月15日18
    時40分許，以新臺幣（下同）6,000 元之價格，賣予高雄市
    ○○○路79號之「大眾通訊配件行」。
  (二)95年12月18日18時46分許，己○○前往高雄市○○區○○路
    163 之1 號「鍠陞銀樓」，向丁○○佯稱欲購買黃金項鍊，
    丁○○遂將重約1 兩4 分（價值約26,000元）之黃金項鍊1
    條交予己○○試戴，詎己○○戴上後，即乘丁○○不及防備
    之際，奪門而出，得手後，於同日20時許，持往高雄市新興
    區○○○路133 號「上上珠寶」變賣，得款23,300元。
  (三)95年12月27日19時30分許，己○○前往高雄縣鳳山市○○路
    146 之4 號「震旦通訊行」，向店員戊○○詢問三星牌D908
    型行動電話之價格、配備後，即表示須考慮，並離去。同日
    20時27分許，己○○復返回該通訊行，向戊○○佯稱欲購買
    該電話（序號000000000000000 號），並先實際操作，戊○○不疑有他，遂將該行動電話交予己○○操作，詎己○○糾
    過該電話後，即奪門而出，得手後，於同日21時26分許，持
    往高雄市新興區○○○路105 之2 號「和積電通訊有限公司
    」變賣，得款7,000 元（另配件500 元部分，因己○○未交
    付配件，故未得款）。
  (四)96年1 月5 日18時37分許，己○○前往高雄市三民區○○○
    路250 號「全虹通訊行」，向店員庚○○佯稱欲購買三星牌
    D908型行動電話，並要求觀看實機，庚○○不疑有他，遂將
    該行動電話（序號0000000000000000號）交予己○○觀看。
    待己○○接過手機後，隨即衝出門外，往附近巷子逃逸，得
    手後，於同日20時許，持往高雄市○○○路110 號「高新通
    訊行」變賣，得款6,500元。
  (五)96年1 月7 日18時許，己○○前往高雄市○○區○○路155
    號「虹豐銀樓」，向丙○○佯稱購買黃金項鍊，嗣丙○○將
    約7 錢3 分2 （約18,000元）之黃金項鍊1 條，交予己○○
    試戴之際，己○○即衝出門外，得手後，旋持往高雄市苓雅
    區○○○路127 號「億大銀樓」變賣，得款15,914元。
三、嗣於96年1 月9 日，己○○在高雄市前金區○○○路118 號
    「新樂園網路休閒館」，為警拘提到案，乃查知上情。
四、案經乙○○提出告訴及高雄市政府警察局移送臺灣高雄地方
    法院檢察署檢察官偵查起訴。
    理  由
一、本件被告己○○所犯係死刑、無期徒刑、最輕本刑為3 年以
    上有期徒刑以外之罪，其於準備程序中就被訴事實，均為有
    罪之陳述，本院經告知簡式審判程序之旨，並聽取被告、檢
    察官之意見後，乃裁定改行簡式審判程序。又因改行簡式審
    判程序之故，依刑事訴訟法第159 條第2 項之規定，本件並
    無同法第159 條第1 項傳聞法則之限制，合先敘明。
二、上開犯罪事實，業據被告己○○於本院審理中坦白承認（詳
    本院卷第32頁倒數第5 行以下）；核與證人乙○○、甲○○
    、戊○○、丙○○、庚○○、丁○○、陳靜玉、許順榮、顏
    梓辰、林柏元、呼恩青分別於警詢或偵查中陳述之情節相符
    。此外，復有扣押筆錄、扣押物品收據、扣押物品目錄、贓
    物認領保管單、讓渡切結書、讓渡書、金飾買進資料及照片
    附卷可參。從而，因被告自白均核與事實相符，是本件事證
    明確，被告侵占、搶奪等犯行，均堪認定。
三、核被告所為，係犯刑法第335 條第1 項之侵占罪（即犯罪事
    實一部分）、同法第325 條第1 項搶奪罪（即犯罪事實二(一)
    至(五)）。被告所犯上開6 罪，犯意各別，應分論併罰之。爰
    審酌被告正值青年，竟不思以正當途徑獲取財物，隨意侵占
    、搶奪被害人財物，使被害人陷於恐懼之中，並存有被害陰
    影，惡害非輕，本應重判，惟念其犯後坦承全部犯行，且部
    分搶得財物已交由被害人領回，及侵占、搶奪物品價值等一
    切情狀，分別量處如附表所示之刑，並定其應執行之刑。至
    扣案米色長袖上衣，係被告所穿著之物，並非行搶所用之物
    ，爰不宣告沒收之。
據上論斷，應依刑事訴訟法第299條第1 項前段、第273條之1第1
項，刑法第325 條第1 項、第335 條第1 項、第51條第5 款，判
決如主文。
中　　華　　民　　國　　96　　年　　3 　　月　　30　　日
                  刑事第一庭    法　官 方百正
以上正本證明與原本無異。
如不服本判決，應於收受送達後10日內向本院提出上訴書狀。
中　　華　　民　　國　　96　　年　　3 　　月　　30　　日
　　　　　　　　　　　　　      書記官 郭素蓉
┌──────────────────────┐
│附表　                                      │
├─┬───┬───┬───┬────────┤
│編│罪名  │宣告刑│犯罪日│  備       註   │
│號│      │      │期    │                │
├─┼───┼───┼───┼────────┤
│1 │侵占  │有期徒│95年8 │即犯罪事實一    │
│  │      │刑3月 │月3日 │被害人乙○○    │
├─┼───┼───┼───┼────────┤
│2 │搶奪  │有期徒│95年12│即犯罪事實二(一)  │
│  │      │刑7月 │月14日│即被害人甲○○  │
├─┼───┼───┼───┼────────┤
│3 │搶奪  │有期徒│95年12│即犯罪事實二(二)  │
│  │      │刑7月 │月18日│即被害人丁○○  │
├─┼───┼───┼───┼────────┤
│4 │搶奪  │有期徒│95年12│即犯罪事實二(三)  │
│  │      │刑8月 │月27日│即被害人戊○○  │
├─┼───┼───┼───┼────────┤
│5 │搶奪  │有期徒│96年1 │即犯罪事實二(四)  │
│  │      │刑8月 │月5日 │即被害人庚○○  │
├─┼───┼───┼───┼────────┤
│6 │搶奪  │有期徒│96年1 │即犯罪事實二(五)  │
│  │      │刑9月 │月7日 │即被害人丙○○  │
└─┴───┴───┴───┴────────┘
附錄本案論罪科刑法條：
刑法第325條
意圖為自己或第三人不法之所有，而搶奪他人之動產者，處6月
以上5年以下有期徒刑。
因而致人於死者，處無期徒刑或7年以上有期徒刑，致重傷者，
處3年以上10年以下有期徒刑。
第 1 項之未遂犯罰之。
刑法第335條
意圖為自己或第三人不法之所有，而侵占自己持有他人之物者，
處5 年以下有期徒刑、拘役或科或併科1 千元以下罰金。
前項之未遂犯罰之。
